臺灣桃園地方法院刑事判決　　　　　　　　　　　　九十一年度交簡上字第二八號
　　上　訴　人
　　即　被　告　丙○○
右上訴人因公共危險案件，不服台灣桃園地方法院桃園簡易庭九十年度桃交簡字第一
０三三號中華民國九十年十月二日第一審判決（聲請簡易判決處刑案號：台灣桃園地
方法院檢察署九十年度偵字第一三四０二號），提起上訴，本院管轄之第二審地方法
院合議庭判決如左：
        主  文
上訴駁回。
        事  實
一、丙○○及友人乙○○、甲○○、丁○○於民國九十年八月九日凌晨，共同於桃園
    縣桃園市某卡拉ＯＫ飲酒後，由乙○○駕駛車牌號碼七Ｆ─二○七七號自用小客
    車離去（乙○○所涉醉態駕車公共危險部分，另經本院桃園簡易庭判決確定）。
    嗣於同日凌晨一時許，乙○○駕駛該車沿桃園縣桃園市○○路，由桃園市區往南
    崁方向行駛，殆於駛至經國路與大興西路口時，因見有警員騎乘警用機車在前，
    乙○○因飲酒心虛，擬換手駕駛。詎丙○○明知汽車駕駛人服用酒類後不能安全
    駕駛動力交通工具者，不得駕車，並明知其已因不勝酒力，陷於無法為安全駕駛
    交通工具之狀態，仍於該路口與乙○○換手駕車，而駕駛該車左轉行駛，嗣經桃
    園縣警察局桃園分局埔子派出所警員高湘河、李後福發覺有異，尾隨其後，而於
    大興西路口與同安街口處附近，將該車攔停，並對當時坐在駕駛座上之丙○○進
    行酒精濃度測試，經檢測其呼氣中酒精濃度值高達每公升酒精濃度０點九六毫克
    ，而查獲上情。
二、案經桃園縣警察局桃園分局報請台灣桃園地方法院檢察署檢察官偵查聲請簡易判
    決處刑。
        理  由
一、訊據被告丙○○固對於右揭時、地飲酒後，經警檢測其呼氣酒精濃度其呼氣酒精
    值為０‧九六ＭＧ／Ｌ之事實直承不諱，惟矢口否認有何酒後駕車公共危險犯行
    ，辯稱：伊並未與乙○○換手駕駛，警員前往取締時，渠等已自動停車，其他人
    欲下車吃東西，伊係停車後才坐到駕駛座上抽煙云云。經查：
    （一）被告丙○○確實於大興西路、經國路口，與乙○○換手駕駛，並由被告楊
          玉郎自該路口駛至大興西路與同安街口附近乙節，業據被告丙○○自承無
          訛（見偵查卷第五頁背面），核與證人乙○○、甲○○、丁○○所證述：
          被告丙○○確有駕駛約二、三十公尺距離之事實相符（見偵查卷第九、十
          二、十四頁）。並據證人即桃園縣警察局桃園分局埔子派出所警員高湘河
          、李後福分別到庭證述：「我在經國路、大興西路路口看到他們車，他們
          走經國路從市區往南崁方向，到大興西路路口停留，約停在路口中間停了
          約四、五分鐘，紅、綠燈交換好幾次，本來是乙○○駕駛，後來在路口我
          有看到被告二人下車交換駕駛，改由丙○○替乙○○駕駛，他們在路口左
          轉到大興西路與同安街口，我將他們攔下，當時是丙○○駕駛。」、「我
          當時騎警用機車一直跟在他們車後，等到他們到同安街口時，我才將他們
          攔下。」、「當天我們巡邏，騎機車，當時在等紅綠燈，在大興西路上要
          過經國路，當時在路口中央，他們可能看到我們，就在路口中間交換駕駛
          ，當時是凌晨，車子沒有那麼多，我們又等了壹個紅綠燈，看他們左轉後
          ，我們再往前攔查，我們去攔的時候，他們當時車子在行進中，最後看到
          的駕駛是丙○○，他們車上有四人。」等語綦詳（見本院九十一年四月九
          日、同年五月一日審理筆錄）。且有警員所製作之報告書、現場圖在卷可
          稽，被告丙○○確有與證人乙○○換手駕駛之事實，已堪認定。
    （二）至於被告丙○○及同車之友人乙○○、甲○○、丁○○嗣於本院審理中翻
          異前詞，均改稱：被告丙○○並未駕車，伊係於停車後才坐到駕駛座上云
          云。惟查，渠等上開辯詞，核與渠等於警訊所言大相逕庭，更與證人即當
          時查獲之警員證述不符。稽之上開事實既經被告及證人乙○○、甲○○、
          丁○○於警訊中陳述稽詳，復互核相符，而證人等人均係被告丙○○之友
          人，當無構詞誣陷之可能，是其於警訊中之證述可信度甚高，至嗣後於本
          院證稱之上開證詞，均係事後勾串迴護被告之詞，不足為採。且按諸經驗
          法則，案發當時之供述較少權衡利害得失或受他人干預，比之事後翻異之
          詞，自較為可採，即所謂「案重初供」之原則，是自以被告及證人於警訊
          中之供詞較為可採。況且，證人即本案查獲之警員既係早已注意到被告等
          人行徑有異，監控多時，並係於被告駕車左轉大興西路後，隨即攔檢盤查
          ，其誤認之可能性甚微，渠等證詞之可信性相對甚高。又參諸被告自陳於
          警員攔查時，伊確實坐於駕駛座上，若非駕駛該車，所為何事？倘欲抽煙
          ，理應下車，或逕自於後座為之，何須交換座位？是被告上開所辯，大違
          情理之常，難予採信。
    （三）再者，被告於駕車當時，經檢測其呼氣中酒精濃度值高達每公升酒精濃度
          ０點九六毫克等情，有舉發違反道路交通管理事件通知單（影本）及酒精
          濃度測定單一紙存卷足證。依照交通部運輸研究所七十九年八月對駕駛人
          行為之研究（酒醉駕車對駕駛行為之分析研究）指出，吐氣每公升酒精含
          量零點二五mg等於血液中酒精濃度（Blood Alcohol Concen- tration簡
          稱BAC)百分之零點零五（亦即每100ml血液中含50mg 酒精)，而（１）BAC
          到達百分之0.03至百分之0.05時，對駕駛能力之影響為：多數駕駛人心境
          逐漸幻不定、視覺與反應靈敏性減弱、對速度及距離的判斷力差。對心理
          行為之影響為：觀察力逐漸欠缺、心情漸趨輕鬆、自信心增加、多話、精
          神狀態處於陶醉感。（２）BAC到達百分之0.05至百分之0.08時，對駕駛
          能力之影響為：反應遲純、駕駛能力受損、遲而不決或決而不行。對心理
          行為之影響為：情緒鬆弛、感情與行為趨向誇張、肌肉不協調、精神處於
          興奮狀態。（３）BAC到達百分之0.0 8至百分之0.15時，對駕駛能力之影
          響為：判斷力嚴重受到影響、能與精神協調受損、駕駛之體能困難增加。
          對心理行為之影響為：產生情緒異常現象、步伐不平穩、言語不清、反應
          惡劣、記憶及判斷力受損、精神處於錯亂狀態。（４）超過百分之0.5，
          對駕駛人能力之影響為：無法開車。對心理行為之影響為：爛醉如泥、失
          去知覺可能致死、精神處於昏睡狀態。本件被告丙○○查獲時吐氣所含酒
          精成份已高達０．九六毫克，猶超過○‧五五毫克甚多，參酌上開說明，
          其判斷力、精神協調及駕駛體能、精神狀態等綜合判斷，已明顯達於不能
          安全駕駛程度。被告亦自承：伊有喝酒在「茫」（見偵查卷第六頁），可
          見被告已因飲酒，而陷於不能安全駕駛動力交通工具之狀態，本件事證明
          確，被告犯行堪予認定。
二、核被告所為係犯刑法第一百八十五條之三之公共危險罪。原審因認被告犯上開之
    罪，援引刑法第一百八十五條之三、第四十二條第二項、罰金罰鍰提高標準條例
    第二條等規定，並審酌被告犯罪動機、目的、所生危害等一切情狀，量處罰金二
    萬五千元，並諭知易服勞役之折算標準，經核認事用法尚無違誤、量刑亦屬適當
    ，上訴人仍執前詞，否認犯罪，查無理由，其上訴應予駁回。
據上論斷，應依刑事訴訟法第四百五十五條之一第三項、第三百六十八條，判決如主
文。
本案經檢察官羅秀蓮到庭執行職務。
中      華      民      國    九十一    年      五      月     十五     日
                                     臺灣桃園地方法院刑事第一庭
                                         審判長法  官  吳爭奇
                                               法  官  胡芷瑜
                                               法  官  陳永來
右正本證明與原本無異。
不得上訴。
                                              書記官   洪明媚
中      華      民      國    九十一    年      五      月     十五     日
附錄法條：
刑法第一百八十五條之三：
服用毒品、麻醉藥品、酒類或其他相類之物，不能安全駕駛動力交通工具而駕駛者，
處一年以下有期徒刑、拘役或三萬元以下罰金。
